【裁判字號】    97,交聲,445
【裁判日期】    971021
【裁判案由】    違反道路交通管理處罰條例聲明異議
【裁判全文】
臺灣新竹地方法院交通事件裁定         97年度交聲字第445號
原處分機關    交通部公路總局新竹區監理所新竹市監理站
異  議  人    甲○○
即受處分人
上列異議人因違反道路交通管理處罰條例案件，對於交通部公路
總局新竹區監理所新竹市監理站中華民國97年3 月13日所為之竹
監新三字第裁51-E00000000號違反道路交通管理事件裁決處分，
聲明異議，本院裁定如下：
       主  文
異議駁回。
        理  由
一、按異議人，不服第8 條主管機關所為之處罰，得於接到裁決
    書之翌日起20日內，向管轄地方法院聲明異議，又交通法庭
    認為聲明異議無理由者，應以裁定駁回之，道路交通管理處
    罰條例第87條第1 項、道路交通案件處理辦法第19條分別定
    有明文。次按，汽車駕駛人駕駛執照逾有效期間仍駕車者，
    處新臺幣（下同）1,800元以上3,600元以下罰鍰，並禁止其
    駕駛，並應扣繳其駕駛執照，道路交通管理處罰條例第22條
    第1項第7款、第2項亦有明文。
二、原處分意旨略以：聲明異議人即受處分人甲○○於民國97年
    1月22日18時40分許，駕駛車牌號碼GZN-980號重型機車，行
    經新竹市○○街與林森路口，因酒後駕車，經新竹市警察局
    第二分局東門派出所警員黃來賢以異議人違反道路交通管理
    處罰條例第35條第1項第1款規定，填掣竹市警交字第E00000
    000 號違反道路交通管理事件通知單予以舉發。嗣原舉發單
    位發現異議人於上開違規當時另有駕駛執照逾有效期間仍駕
    車之違規情事，乃於97年2月18日，補填掣竹市警交字第E00
    000000號違反道路交通管理事件通知單予以舉發，原處分機
    關即交通部公路總局新竹區監理所新竹市○○○○○道路交
    通管理處罰條例第22條第1 項第7款規定，於97年3月13日以
    竹監新三字第裁51-E00000000號違反道路交通管理事件裁決
    書裁處異議人罰鍰1,800元，並扣繳駕駛執照。
三、異議人聲明異議意旨略以：異議人主張其駕駛執照確實逾期
    ，然警察應當場開單而非事後補開單等語。
四、經查：
(一)、異議人固不否認於97年1 月22日有駕駛執照逾有效期間仍駕
    車之事實，且異議人於本院調查時自承：「（你對駕照逾期
    有何意見？）駕照逾期這件事情我沒有意見，只是警察當時
    就要跟我開單，反而是事後才補開單，我的駕照確實有逾期
    ，我有7、8年沒有去換駕照」等語。此外，異議人之重型機
    車駕駛執照係於65年11月16日考領，發照日為83年5 月12日
    ，有效日為89年1 月10日，亦有交通部公路總局新竹區監理
    所新竹市監理站97年9月9日竹監新字第0970007137號函、新
    竹市監理站機車駕駛人螢幕列印各1 份在卷足證。是異議人
    確有駕駛執照逾有效期間仍駕車之事實，堪以認定。
(二)、異議人主張舉發員警應當場舉發而非事後補開單云云，惟按
    違反道路交通管理處罰條例之行為，自行為成立之日起；行
    為有連續或繼續之狀態者，自行為終了之日起，逾3 個月不
    得舉發，道路交通管理處罰條例第90條第1 項定有明文。舉
    發員警於97年1 月22日舉發異議人酒後駕車之違規當時，因
    異議人未攜帶駕照及行照，疏未注意查驗到異議人之駕照已
    逾期，故於97年2 月18日始補掣異議人駕照逾期之違規通知
    單，然異議人駕駛執照逾有效期間仍駕車之違規狀態既仍在
    繼續狀態，則上開舉發顯未逾法定期間 3個月，是本件之舉
    發於法並無違誤，異議人執為異議之理由，尚無可採。
五、綜上，原處分機關對異議人之前揭違規行為，依道路交通管
    理處罰條例第22條第1項第7款及違反道路交通管理事件統一
    裁罰基準表之規定，裁處罰鍰1,800 元，並扣繳駕駛執照，
    核無違誤，本件異議為無理由，應予駁回。
六、應依道路交通案件處理辦法第19條，裁定如主文。
中    華    民    國    97    年    10    月    21    日
                  交通法庭法  官  楊數盈
以上正本證明與原本無異。
如不服本裁定，應於裁定送達後5日內向本院提出抗告狀。
                          書記官  謝國聖
中    華    民    國    97    年    10    月    21    日


司法院資訊處製作；財團法人民間司法改革基金會備份。
